臺灣臺北地方法院民事裁定
111年度亡字第44號
聲  請  人  臺灣臺北地方檢察署檢察官
失  蹤  人  李運通  

上列聲請人聲請宣告李運通死亡事件，本院裁定如下：
    主  文
宣告李運通（男，民國00年0月0日生，身分證統一編號：Z0000
  00000號，失蹤前戶籍地址：臺北市○○區○○○路0段000號7樓）
  於民國一０九年十二月一十八日下午十二時死亡。
聲請程序費用由李運通遺產負擔。
    理  由
一、聲請意旨略以：失蹤人李運通係民國00年0月0日生，於106
    年12月18日經列報為失蹤查尋人口而行方不明，迄今已逾3
    年，且查無與其有關之喪葬紀錄、入出境資料及全民健保之
    投保紀錄，亦非國軍退除役官兵輔導委員會列管榮民或榮眷
    身分。又失蹤人前經本院於111年4月28日准予公示催告裁定
    在案，現申報期間屆滿，未據失蹤人陳報其生存，或知其生
    死者陳報其所知，為此聲請宣告失蹤人死亡等語。　
二、按失蹤人失蹤滿7年後，法院得因利害關係人或檢察官之聲
    請，為死亡之宣告；失蹤人為80歲以上者，得於失蹤滿3年
    後，為死亡之宣告；又受死亡宣告者，以判決內所確定死亡
    之時，推定其為死亡；前項死亡之時，應為前條各項所定期
    間最後日終止之時，民法第8條第1、2項、第9條第1、2項前
    段分別定有明文。
三、聲請人主張之事實，業據提出國軍退除役官兵輔導委員會11
    0年12月13日輔統字第1100088311號函、全民健保資料回復
    表、臺北市政府警察局中正第一分局110年12月14日北市警
    中正一分防字第1103034262號函暨失蹤人口系統資料報表影
    本、戶籍資料、臺北市殯葬管理處110年12月17日北市殯儀
    二字第1103015877號函、新北市政府殯葬管理處110年12月9
    日新北殯館字第1105082451號函、內政部移民署110年12月1
    3日移署資字第1100130998號函、己身一等親資料查詢結果
    、入出境資訊連結作業、財團法人金融聯合徵信中心、完整
    矯正簡表等件為證(見臺灣臺北地方檢察署111年度民參字第
    2號偵查卷宗第11至39頁、第45至47頁、第53頁、第59至67
    頁)，並有本院111年4月28日公示催告裁定及本院網路公告
    列印頁附卷可稽。今申報期屆滿，未據失蹤人陳報其生存，
    或知其生死者陳報其所知，自得聲請對之為死亡宣告。故聲
    請人聲請對失蹤人為死亡宣告，核無不合，應予准許。
四、失蹤人自106年12月18日失蹤，為80歲以上者，計至109年12
    月18日，已屆滿3年，自應推定其於是日下午12時為死亡之
    時，准予依法宣告。
五、爰依家事事件法第154條第3項裁定如主文。
中　　華　　民　　國　　111 　年　　11 　　月　　9　　日
                 家事法庭    法　　官    蘇珍芬
以上正本係照原本作成。
如不服本裁定應於送達後10日內向本院提出抗告狀，並繳納抗告
費新臺幣1,000元。
                             書 記 官    羅  蓉
中　　華　　民　　國　　111 　年　　11　　月　　10　　日